【裁判字號】    97,抗,39
【裁判日期】    970213
【裁判案由】    假扣押
【裁判全文】
臺灣高等法院臺南分院民事裁定    97年度抗字第39號
抗  告  人  甲○○
相  對  人  中國人壽保險股份有限公司
法定代理人  乙○○
代  理  人  丙○○
上列抗告人因與相對人間聲請假扣押事件，對於中華民國96年10
月11日臺灣臺南地方法院所為裁定（96年度裁全字第7765號），
提起抗告，本院裁定如下：
    主      文
抗告駁回。
抗告訴訟費用由抗告人負擔。
    理      由
一、相對人在原法院聲請意旨略以：訴外人曹展彪於民國（下同
    ）85年5月8日邀同抗告人為連帶保證人，向相對人借款新台
    幣（下同）320萬元整，約定以每月為一期，按期於每月16
    日繳付本（利）息。若遲延履行時，除依借據第三條約定年
    利率8.73％計息外，逾期在6個月以內者，按本金餘額照約
    定利率10％，超過6個月以上者，其超過6個月部分，按約定
    利率20％加付違約金。訴外人曹展彪自借款後，除繳納至96
    年4月15日止之本息之外，至今均未再繳納，尚餘本金2,062
    ,265元及利息、違約金等迄未繳付。雖曹展彪設定不動產抵
    押權予相對人，惟該不動產若依法向法院聲請強制執行，按
    鄰近拍賣行情，其拍賣價額預計為165萬元，與相對人債權
    相較，顯見有不足清償擔保債權之虞，且相對人發現前述不
    動產早於92年5月20日以買賣方式過戶予抗告人即連帶保證
    人甲○○之配偶陳淑華名下，抗告人理應注意繳息狀況，而
    非認其惡化；倘不予即時聲請實施假扣押抗告人之其他財產
    ，而任其自由處分，則相對人之債權恐有日後不能執行或有
    難以執行之虞，故為保全日後之強制執行，相對人願以94年
    度甲類第三期中央政府公債債票為擔保，以代假扣押請求及
    原因之釋明等語。
二、抗告意旨略以：訴外人即借款人曹展彪向相對人貸款而將坐
    落臺南縣永康市○○街102巷62號房屋，提供與相對人設定
    抵押權，若聲請強制執行，按目前鄰近拍賣行情，第二次拍
    賣價格約為241萬元，第三次拍賣價格約為193萬元，已相當
    於其所積欠之金額，如有不足額部分，抗告人願意代清償。
    況訴外人曹展彪已於日前與相對人達成協議，於96年12月15
    日前清償5萬元，並約定以三個月時間供其自售房屋清償貸
    款，售屋期間每月繳納1萬元借款，現持續繳款中。爰提起
    抗告求為廢棄原裁定，並駁回相對人假扣押之聲請等語。
三、按債權人就金錢請求或得易為金錢請求之請求，欲保全強制
    執行者，得聲請假扣押。請求及假扣押之原因，應釋明之。
    前項釋明如有不足，而債權人陳明願供擔保或法院認為適當
    者，法院得定相當之擔保，命供擔保後為假扣押；民事訴訟
    法第522條第1項及第526條第1、2項分別定有明文。
四、經查：相對人主張抗告人對其負有上揭債務，業據於原法院
    提出訴外人曹展彪之借據及擔保放款付息還本紀錄、設定抵
    押權之不動產土地建物謄本、鄰近地區不動產拍賣參考資料
    、土地建物登記謄本等件為證（見原法院卷第4–19頁），
    而為相當之釋明。抗告人既為債務人曹展彪之連帶保證人，
    就曹展彪之債務，對相對人負連帶給付之責。本件抗告人亦
    不否認其對訴外人曹展彪之債權負有連帶清償責任，僅抗辯
    上開供擔保之房屋拍賣價值顯然超過所積欠貸款之金額，且
    訴外人曹展彪並與相對人達成協議，於96年12月15日前清償
    5萬元，並約定以三個月時間供其自售房屋以供清償貸款，
    售屋期間每月再繳納1萬元借款，現持續繳款中云云。惟此
    抗告理由，非本件假扣押程序所應審認之事項。又抗告人於
    本院並自承上開供擔保之房屋已於92年5月20日以買賣方式
    過戶予其配偶陳淑華名下（見本院卷第12頁），抗告人既同
    意擔任訴外人曹展彪向相對人借款之連帶保證人，理應注意
    訴外人曹展彪之繳息狀況，並不使其惡化，而假扣押僅為保
    全程序，在於保全相對人債權之行使，抗告人如履行其保證
    人之責任，對於假扣押之財產並無任何影響。則相對人為保
    全債權，聲請為假扣押，原裁定依聲請命供相當之擔保後為
    假扣押，核無不合。抗告人所主張之前開事由，與原假扣押
    裁定無涉。是抗告人對原裁定聲明不服，提起抗告，不能認
    為有理由，應予駁回。
五、據上論結，本件抗告為無理由，應依強制執行法第30條之1
    ，民事訴訟法第495條之1第1項、第449條第1項、第95條、
    第78條，裁定如主文。
中    華    民    國    97    年     2    月    13    日
                  民事第四庭    審判長法  官  王惠一
                                      法  官  林永茂
                                      法  官  蘇重信
上為正本係照原本作成。
如不服本裁定，僅得於收受本裁定正本送達後10日內以適用法規
顯有錯誤為理由，向本院提出再抗告狀（須附繕本）依法應繳納
抗告費新台幣1千元，並委任律師為訴訟代理人，經本院許可後
始可再抗告於最高法院。
中    華    民    國    97    年     2    月    13    日
                                      書記官  謝淑玉
【附記】
民事訴訟法第495條之1第2項準用同法第466條之1第1、2項規定
：
(1)對於第二審判決上訴，上訴人應委任律師為訴訟代理人。但上
  訴人或其法定代理人具有律師資格者，不在此限。
(2)上訴人之配偶、三親等內之血親、二親等內之姻親，或上訴人
  為法人、中央或地方機關時，其所屬專任人員具有律師資格並
  經法院認為適當者，亦得為第三審訴訟代理人。
民事訴訟法第466條之2：
  上訴人無資力委任訴訟代理人者，得依訴訟救助之規定，聲請
  第三審法院為之選任律師為其訴訟代理人。


司法院資訊處製作；財團法人民間司法改革基金會備份。
